臺灣臺南地方法院民事裁定　　　　　　　100年度監字第163號
聲　請　人　林清
上列聲請人聲請准予處分受監護宣告人不動產事件，本院裁定如
下：
  主  文
許可聲請人林清代理受監護宣告人林明綢（男，民國○○年○
月○○日生，身分證統一編號：Ｚ000000000號，住臺
南市○區○○路一段三五二巷七五弄十六號）處分受監護宣告人
林明綢所有坐落臺南市○○區○○段八九七地號、地目旱、面積
三九八‧五八平方公尺、應有部分四分之一之土地。
程序費用新臺幣壹仟元由聲請人負擔。
  理  由
一、按監護人對於受監護人之財產，非為受監護人之利益，不得
    使用、代為或同意處分。監護人為下列行為，非經法院許可
    ，不生效力：(一)代理受監護人購置或處分不動產。(二)代理受
    監護人，就供其居住之建築物或其基地出租、供他人使用或
    終止租賃。監護人不得以受監護人之財產為投資。但購買公
    債、國庫券、中央銀行儲蓄券、金融債券、可轉讓定期存單
    、金融機構承兌匯票或保證商業本票，不在此限，民法第11
    01條定有明文。又上開規定，依民法第1113條之規定，準用
    於成年人之監護。
二、本件聲請意旨略以：受監護宣告人林明綢（男，14年3月13
    日生，身分證統一編號：Ｚ000000000號，住臺南市○區○○
    路一段352巷75弄16號）前經本院100年度監宣字第120 號裁
    定為監護之宣告，並選定聲請人林清為監護人，指定林宜
    靜為會同開具財產清冊之人（100年7月11日確定），且已於
    100年7月6日共同向本院陳報受監護宣告人林明綢之財產清
    冊。茲因支付受監護宣告人林明綢日常所需之醫療、安養、
    生活必需費用，聲請人擬處分受監護宣告人林明綢所有坐落
    臺南市○○區○○段897地號、地目旱、面積398.58平方公
    尺、應有部分4分之1之土地，為此爰聲請鈞院裁定准予代理
    處分受監護宣告人林明綢之不動產等語。
三、經查：
  (一)聲請人主張上情，業據其提出戶籍謄本1份、十全診所附設
    護理之家代辦費用明細表影本52份、郭綜合區域教學醫院住
    院收據影本1份、土地登記第二類謄本1份為證，並經本院依
    職調取100年度監宣字第120號卷宗核閱綦詳，堪予認定。稽
    之受監護人林明綢既經為監護之宣告，揆諸前開規定，聲請
    人為其之監護人，是本件聲請人因有代理處分受監護宣告人
    林明綢名下不動產之必要，而向本院聲請許可，自屬有據。
  (二)本院審酌受監護宣告人林明綢經行政院衛生署臺南醫院指派
    該院精神科黃隆山醫師協助鑑定林明綢之精神狀態：「一般
    醫學檢查，個案意識呈呆僵狀態，對問話偶有錯答，必須靠
    鼻胃管幫忙進食，四肢變形無力，無法自我行動，大小便及
    個人衛生須他人完全協助。精神檢查方面：個案之注意力尚
    有反應、判斷能力、對人、時、地之定向感、記憶力、計算
    能力及抽象思考能力均有明顯缺失。」鑑定結果說明：「這
    是一個失智症合併巴金森氏症候群的個案，個案現呈明顯能
    力退化，個案自我照顧能力呈明顯不足。」鑑定判定：「基
    於受鑑定人有精神上之障礙（其他心智缺陷-失智症合併巴
    金森氏症候群）其程度重大，基於上開原因，不能管理處分
    自己的財產，基於上開原因，回復之可能性低，精神障礙（
    其他心智缺陷）之程度，可為監護宣告，不能為意思表示或
    受意思表示，不能辨識其意思表示之效果。」等語，故其自
    我照顧能力明顯不足，堪認聲請人為護養療治受監護宣告人
    林明綢確須花費龐大之醫療費用，是為受監護宣告人林明綢
    之利益，確有處分受監護宣告人林明綢所有之不動產之必要
    。從而，依前揭法條規定意旨，聲請人即本件受監護宣告人
    林明綢之監護人，聲請准予代理受監護宣告人林明綢處分名
    下所有坐落臺南市○○區○○段897地號、地目旱、面積
    398.58平方公尺、應有部分4分之1之土地，核與受監護宣告
    人林明綢之利益並無不合，聲請人本件聲請應予准許。
四、末按非訟事件法稱關係人者，謂聲請人、相對人及其他利害
    關係人。而依法應由關係人負擔費用者，法院裁定命關係人
    負擔時，應一併確定其數額，非訟事件法第10條、第24條第
    1項分別定有明文。經核本件聲請事件，應徵之程序費用為
    新臺幣1000元，依非訟事件法第21條第1項規定，應由聲請
    人負擔，爰依上開規定併予確定如主文第2項所示，附此敘
    明。
中    華    民    國   100    年    8     月    5     日
                  家事法庭    法  官  鄭  彩  鳳
以上正本係照原本作成。
如對本裁定抗告須於裁定送達後10日內向本院提出抗告狀，並應
繳納抗告費新台幣1,000元。
中    華    民    國   100    年    8     月    5     日
                              書記官  陳  世  明